臺灣臺北地方法院刑事判決
111年度審訴字第2174號
公  訴  人  臺灣臺北地方檢察署檢察官
被      告  陳信宏



上列被告因傷害案件，經檢察官提起公訴（111年度偵字第24473
號），本院判決如下：
    主  文
本件公訴不受理。
    理  由
一、公訴意旨如附件起訴書所載。
二、告訴乃論之罪，告訴人於第一審辯論終結前得撤回其告訴，
    又告訴經撤回者，應諭知不受理之判決，刑事訴訟法第238
    條第1項、第303條第3款分別定有明文。
三、本件告訴人告訴被告傷害案件，起訴書認係觸犯刑法第277
    條第1項之傷害罪，依刑法第287條前段之規定，須告訴乃論
    。茲據告訴人撤回告訴，依照首開說明，本件不經言詞辯論
    ，逕為諭知不受理之判決。
據上論斷，應依刑事訴訟法第303條第3款、第307條判決如主文
本案經檢察官朱立豪提起公訴。
中    華    民    國　　111 　年　 　10  　月 　 3　 日
                  刑事第二十庭 審判長法　官　洪英花
　　　　　　　　　
　　　　　　　　　                   法  官  宋恩同
　　　　　　　　　
　　　　　　　　　                   法  官  賴鵬年
以上正本證明與原本無異。
如不服本判決應於收受送達後20日內向本院提出上訴書狀，並應
敘述具體理由；其未敘述上訴理由者，應於上訴期間屆滿後20日
內向本院補提理由書（均須按他造當事人之人數附繕）「切勿逕
送上級法院」。
告訴人或被害人如對於本判決不服者，應具備理由請求檢察官上
訴，其上訴期間之計算係以檢察官收受判決正本之日期為準。
因疫情而遲誤不變期間，得向法院聲請回復原狀。
                                     書記官  洪啟瑞
中    華    民    國　　111 　年　 　10  　月 　 3　  日
附件： 
臺灣臺北地方檢察署檢察官起訴書
                                    111年度偵字第24473號
　　被　　　告　陳信宏　男　46歲（民國00年0月0日生）
　　　　　　　　　　　　住○○市○○區○○路00巷0弄00號2樓
　　　　　　　　　　　　國民身分證統一編號：Z000000000號
上列被告因傷害案件，已經偵查終結，認應該提起公訴，茲將犯
罪事實及證據並所犯法條分敘如下：
　　　　　　犯罪事實
一、陳信宏與廖秀玲因細故發生爭執，陳信宏竟基於傷害之故意
    ，於民國111年7月15日18時10分許，在臺北市○○區○○街00號
    ，徒手推擠拉扯傷害廖秀玲，致廖秀玲倒地受有雙上肢紅腫
    、右膝瘀青、左腫紅腫及壓痛等傷害。
二、案經廖秀玲訴由臺北市政府警察局萬華分局報告偵辦。
　　　　　　證據並所犯法條
一、證據清單
編號 證據名稱 待證事實 1 被告陳信宏於警詢時之供 述 於上揭時地與告訴人發生肢 體接觸之事實 2 告訴人廖秀玲於警詢時之指訴 於上揭時地遭被告傷害之事實 3 現場監視器畫面與傷勢翻拍照片 被告與告訴人於上揭時地肢體接觸之事實 4 臺北市立聯合醫院（中興院區）驗傷診斷證明書 告訴人受有如犯罪事實欄所示傷害之事實 
二、核被告陳信宏所為，係犯刑法第277條第1項傷害罪嫌。
三、依刑事訴訟法第251條第1項提起公訴。
　  此　致
臺灣臺北地方法院
中　　華　　民　　國　 111　　年　　8 　　月　　16　　日
　　　　　　　　　　　　　檢　察　官  朱  立  豪
本件正本證明與原本無異
中　　華　　民　　國　 111　　年　　9 　　月　　 6  　日
                          書  記  官  劉  家  綾
附錄本案所犯法條全文 
中華民國刑法第277條
傷害人之身體或健康者，處 5 年以下有期徒刑、拘役或 50 萬
元以下罰金。
犯前項之罪，因而致人於死者，處無期徒刑或 7 年以上有期徒
刑；致重傷者，處 3 年以上 10 年以下有期徒刑。